# 求助陈版主，坏账收回或转回的疑问

提问人：liuweisheng 时间：2022-11-10 17:54:31
（账龄 1 年以内，按照5%计提坏账准备；1-2年按照20%计提）
甲公司应收A公司期初款 100 万元， 5 万元。期末收回 40 万，原值余额 60 万元，坏账准备 12 万元。那么本期收回或转回的坏账准备的金额为40*5%=2万元，计提的坏账准备为 9 万元。期末坏账准备12=5-2+9。
还是理解为当期计提的坏账准备为 7 万元。
谢谢版主解惑

回答人：chenyiwei
首先要明确：此处的应收账款是按照组合方法（如账龄分析、迁徙模型等）计提准备的，还是采用个别认定法计提准备的？
如果是采用组合方法计提准备的，则所计提的坏账准备只能对应到该组合整体，而不能进一步对应到该组合内的每一笔应收账款。在每一笔应收账款发生变动时，坏账准备不调整，到期末一次性调整到应有的坏账准备余额。这种情况下，坏账准备的变动只有“计提”一项（可能是正数，也可能是负数），不存在转回、转销等。
如果是采用个别认定法计提准备的，才会有转回、收回、转销等概念。
实务中，对于作为坏账核销的应收款项，在核销前通常会将其从原所属的组合中调出，采用个别认定法全额计提坏账准备一段时间，到获取了完整的坏账核销证据并履行完毕各种审批手续后再核销。所以核销导致的坏账准备变动总是可以单独识别的。